最　高　行　政　法　院　裁　定
                                     100年度裁字第2803號
上  訴  人　証加股份有限公司
代　表　人　鄭春恭
訴訟代理人　廖大鵬　律師
被 上訴 人　財政部基隆關稅局
代　表　人　馬幼竹
上列當事人間虛報進口貨物產地事件，上訴人對於中華民國100
年6月30日臺北高等行政法院99年度再字第85號判決，提起上訴
，本院裁定如下：
　　主  文
上訴駁回。
上訴審訴訟費用由上訴人負擔。
　　理  由
一、按對於高等行政法院判決之上訴，非以其違背法令為理由，
    不得為之，行政訴訟法第242條定有明文。依同法第243條第
    1項規定，判決不適用法規或適用不當者，為違背法令；而
    判決有同條第2項所列各款情形之一者，為當然違背法令。
    是當事人對於高等行政法院判決上訴，如依行政訴訟法第24
    3條第1項規定，以高等行政法院判決有不適用法規或適用不
    當為理由時，其上訴狀或理由書應有具體之指摘，並揭示該
    法規之條項或其內容；若係成文法以外之法則，應揭示該法
    則之旨趣；倘為司法院解釋或本院之判例，則應揭示該判解
    之字號或其內容。如以行政訴訟法第243條第2項所列各款情
    形為理由時，其上訴狀或理由書，應揭示合於該條項各款之
    事實。上訴狀或理由書如未依此項方法表明，或其所表明者
    與上開法條規定不合時，即難認為已對高等行政法院判決之
    違背法令有具體之指摘，其上訴自難認為合法。
二、上訴人委由傑順報關股份有限公司於民國94年8月29日向被
    上訴人報運進口泰國製POLISHED PORCELAIN TILES乙批（進
    口報單號碼：第AA/94/4435/0020號），報列貨品分類號列
    第6908.10.00.00-9號，稅率10%，輸入規定MWO（即大陸物
    品不准輸入）。嗣經被上訴人查驗，實到貨物為未上釉拋光
    瓷磚，應改列貨品分類號列第6907.90.00.00-3號，稅率10%
    ，輸入規定為MWO，產地為中國大陸，且屬尚未經經濟部公
    告准許輸入之大陸物品項目，遂以上訴人涉嫌虛報進口貨物
    產地、逃避管制情事，審酌因貨物先准稅放而無貨物可供沒
    入等情，依海關緝私條例第37條第3項轉據同條例第36條第1
    項、第44條，加值型及非加值型營業稅法（下稱營業稅法）
    第51條第7款及貿易法第21條第1項、第2項規定，除追徵所
    漏進口稅款計新臺幣（下同）155,160元（含進口稅99,836
    元、營業稅54,910元、推廣貿易服務費414元）外，並處貨
    價2倍之罰鍰1,996,728元。上訴人不服，申請復查及提起訴
    願均遭駁回，遂提起行政訴訟，嗣經原審及本院分別以96年
    度訴字第2016號（下稱原前審判決）及99年度判字第431號
    判決（下稱原確定判決）駁回確定在案。上訴人猶未甘服，
    以本件有行政訴訟法第273條第1項第14款之再審理由，向原
    審提起再審之訴，經原審判決（下稱原判決）駁回後，遂提
    起本件上訴。
三、上訴人對於高等行政法院判決上訴係以：原確定判決除以泰
    國GBP公司係從事釉面磚加工而與系爭貨物無涉外，復以上
    訴人未能提出相關發票及實際加工流程與證明等由，而駁回
    上訴人之訴；然查，本案卷內除有泰國GBP公司開立予上訴
    人之商業發票外，另有實地訪查照片及錄影光碟，足證該公
    司確有從事拋光磚之實際加工流程，顯認原確定判決就上訴
    人所提各項有利事證未予審酌並明不予採認之理由，復未
    按進口貨物原產地認定標準第7條第1項第2款及第2項以貨物
    價值為據計算附加價值有無逾35%，卻逕按陶瓷公會所採行
    之製程成本分析鑑定結果，自有判決不適用法規及不備理由
    之違誤，及就當事人聲請調查之證據而未調查、足以影響於
    判決之重要證物漏未斟酌之違法等語。
四、原判決以：原前審判決以被上訴人綜合查驗、駐外單位查訪
    、陶瓷公會鑑定結果及原產地認定委員會之認定等事證，認
    來貨未於泰國GBP公司完成重要加工製程，產地為中國大陸
    ，進而認定上訴人報運進口系爭貨物涉有虛報進口貨物產地
    ，逃避管制之違章情事，並無不合。又系爭貨物附加價值率
    之核算，係以來貨確由泰國GBP公司加工始有其意義，原前
    審判決以上訴人未能舉出系爭貨物在泰國GBP公司之「具體
    加工製程」及其「生產線整線證明」，故而認上訴人主張泰
    國加工附加價值逾35%無可採，亦無不合。且本件業經原前
    審判決及原確定判決審認，上訴人所提發票僅係進口報關時
    所附商業發票，並不能用以證明附加價值逾35%之相關核算
    文件；其事後陳報之成本試算表等資料，僅係未經查核之私
    文書，然並未檢送相關發票及實際加工流程與證明，實不足
    證明系爭貨物附加價值逾35%，其判決並無漏未斟酌該等證
    物情事。又被上訴人曾函請我國駐泰國代表處經濟組協助查
    證結果略以：泰國GBP公司經申請為泰國海關保稅倉庫，貨
    物進出均受泰國海關管制等語，並檢送查證所拍照片及錄影
    光碟供參，被上訴人復將前開實地訪查照片及錄影光碟送請
    陶瓷公會協助鑑定結果，泰國GBP公司與其關係企業ACP公司
    之加工設備不齊、加工能力不足，僅能從事貨物之包裝、重
    整作業，至多亦只能做部分加工等情，且本件經原產地認定
    委員會95年9月19日第19次會議決議，認來貨原產地為中國
    大陸，原前審判決及原確定判決乃據以審認系爭貨物產地為
    中國大陸，上訴人報運進口系爭貨物涉有虛報進口貨物產地
    ，逃避管制之違章情事，對於上訴人所稱現場照片、查驗光
    碟等證物亦無漏未斟酌之情事。從而，上訴人認原前審判決
    及原確定判決就前揭足以影響於判決之重要證物漏未斟酌，
    有行政訴訟法第273條第1項第14款之再審事由云云，核非屬
    實，並不足採。上訴人復以原確定判決有將泰國GBP公司作
    業程序之拋光磚誤為釉面磚，聲請勘驗駐泰國代表處經濟組
    查驗光碟，以調查該公司作業程序究為釉面磚或拋光磚，及
    請求向系爭貨物原產地即佛山地區之公司函查系爭貨物之生
    產過程云云，均核無必要等語，因之駁回上訴人之訴。上訴
    意旨雖以該判決違背法令為由，惟核其上訴理由，無非復執
    業經原審論斷不採之陳詞再予爭執，或就原審取捨證據、認
    定事實之職權行使，指摘其為不當，或係以其一己對法規之
    主觀見解，任意指摘原判決所為論斷有不適用法規或適用不
    當之情，並就原審已論斷者，泛言未論斷，或就原審所為論
    斷，泛言其論斷違反進口貨物原產地認定標準第7條第1項第
    2款及第2項及判決不備理由云云，惟仍係就原前審判決及原
    確定判決為指摘，而未具體表明原判決有何合於不適用法規
    、適用法規不當或行政訴訟法第243條第2項所列各款情形，
    難認對原判決之如何違背法令已有具體之指摘。且查原判決
    已明系爭貨物附加價值率之核算，係以系爭來貨確由GBP
    公司加工始有意義，原前審判決以上訴人並未能舉出系爭貨
    物在GBP公司之「具體加工製程」及其「生產線整線證明」
    ，故認上訴人所主張泰國加工附加價值超過35%，尚無可採
    ；又說明本件經原前審判決及原確定判決審認，上訴人固提
    出商業發票、事後陳報之成本試算表等資料，惟並未檢送相
    關之發票及實際加工流程與證明，不足以證明系爭貨物附加
    價值超過35%，並無漏未斟酌該等證物之情事；復以原前審
    判決及原確定判決依相關事證，已審認GBP公司與其關係企
    業ACP公司之加工設備不齊、加工能力不足，僅能從事貨物
    之包裝、重整作業，至多只能做部分加工，足證系爭來貨未
    於GBP公司完成重要加工製程，其產地為中國大陸無誤，且
    對於上訴人所稱現場照片、查驗光碟等證物，亦核無漏未斟
    酌之情事；及明上訴人聲請調查證據何以無必要之理由等
    情甚詳，因認原前審判決及原確定判決並無足以影響於判決
    之重要證物漏未斟酌之再審事由，核已說明其得心證之理由
    ，上訴人猶再為指摘，顯係其主觀誤解法令。依首開規定及
    說明，應認其上訴為不合法。
五、據上論結，本件上訴為不合法。依行政訴訟法第249條第1項
    前段、第104條，民事訴訟法第95條、第78條，裁定如主文
    。
中　　華　　民　　國　　100　 年　　11　　月　　24　　日
                    最高行政法院第一庭
                        審判長法官　鍾　耀　光
                              法官　黃　淑　玲
                              法官　鄭　小　康
                              法官　林　樹　埔
                              法官　陳　秀　

以  上  正  本  證  明  與  原  本  無  異
中　　華　　民　　國　　100　 年　　11　　月　　25　　日
　　　　　　　　　　　　　　　書記官　邱　彰　德